【裁判字號】    97,裁,1453
【裁判日期】    970221
【裁判案由】    全民健康保險
【裁判全文】
最  高  行  政  法  院  裁  定
                                     97年度裁字第01453號
上  訴  人  甲○○
被 上訴 人  中央健康保險局臺北分局
代  表  人  乙○○
上列當事人間全民健康保險事件，上訴人對於中華民國96年10月
31日臺北高等行政法院96年度簡字第29號判決，提起上訴，本院
裁定如下：
    主  文
上訴駁回。
上訴審訴訟費用由上訴人負擔。
    理  由
一、按對於適用簡易程序之裁判提起上訴或抗告，須經本院許可
    ，且該許可以訴訟事件所涉及之法律見解具有原則性者為限
    ，行政訴訟法第235條定有明文。
二、本件上訴人因於民國86年8月1日自臺北縣立中山國民中學申
    報離職轉出後，未以適法身分投保，經被上訴人逕以第6類
    第2目（地區人口）被保險人身分，追溯自88年12月1日起，
    於臺北縣板橋市公所辦理銜接加保，並通知補繳保險費。上
    訴人不服，對被上訴人94年9月12日健保北承二字第0940067
    479號函及95年3月17日列印核發之95年2月份保險費繳款單
    ，循序提起訴願遭駁回後，復向原審提起行政訴訟，聲明求
    為判決所有健保之義務與費用由臺北縣政府教育局與臺北縣
    中山國中負擔，遭原審判決駁回，乃對原審判決上訴。上訴
    意旨略以：上訴人若要轉入健保第6類，需附轉出證明書或
    退休證明始可辦理，然臺北縣政府係於94年7月15日始作出
    資遣命令，則被上訴人於93年即將上訴人歸為健保第6類被
    保險人，自有違誤？另本件訴訟尚未終結，行政執行已結，
    則上訴人何需上訴云云。經查，「原處分或決定之執行，除
    法律另有規定外，不因提起行政訴訟而停止。」行政訴訟法
    第116條第1項定有明文，況已執行完畢是否適法，非屬本件
    爭議範圍，故上訴意旨關於本件已執行完畢部分之指摘，於
    本件自無所涉及之法律見解具有原則性情事。另上訴人係因
    持有我國國籍，屬全民健康保險之保險對象，有依法加保及
    繳納保險費之義務，並因於86年8月1日自臺北縣立中山國民
    中學申報離職轉出後，未以適法身分投保，故被上訴人乃將
    其以第6類第2目（地區人口）被保險人身分補辦加保等情，
    已經原審認定在案，則上訴人關於臺北縣政府於94年7月15
    日始作出資遣命令云云之爭議，核屬針對原審關於上訴人轉
    出原健保類別之事實認定事項為指摘，亦無所涉及之法律見
    解具有原則性情事。綜上所述，上訴意旨所指摘者，並無所
    涉及之法律見解具有原則性情事，故上訴人提起上訴，不合
    首揭規定，不應許可，其上訴難謂合法，應予駁回。
三、依行政訴訟法第249條第1項前段、第104條、民事訴訟法第
    95條、第78條，裁定如主文。
中    華    民    國    97    年    2     月    21    日
                    最高行政法院第二庭
                        審判長法官  高  啟  燦
                              法官  王  德  麟
                              法官  黃  合  文
                              法官  廖  宏  明
                              法官  楊  惠  欽
以  上  正  本  證  明  與  原  本  無  異
中    華    民    國    97    年    2     月    21    日
                              書記官  張  雅  琴


司法院資訊處製作；財團法人民間司法改革基金會備份。
